臺灣高等法院刑事判決　　　　　　　　　　　　九十三年度上更(一)字第二一六號
　　上　訴　人
　　即　被　告　己○○
右上訴人因偽造文書案件，不服臺灣桃園地方法院八十五年度易字第二八七二號，中
華民國九十年五月三十一日第一審判決（起訴案號：臺灣桃園地方法院檢察署八十四
年度偵字第一０八五四號、第一一一五一號、八十五年度偵字第六五四四號），提起
上訴，判決後，經最高法院撤銷發回更審，本院判決如左：
    主  文
原判決關於己○○部分撤銷。
己○○共同連續行使偽造私文書，足以生損害於他人，處有期徒刑壹年。
丙○○印章壹枚，變造之「俞龍」國民
印章壹枚，及附表編號一、編號二、編號四所示偽造之印文、署押均沒收。
    事  實
一、己○○原經營放款業務，因丁○○ (業經臺灣桃園地方法院以九十年度易緝字第
    一八二號判決判處有期徒刑十月）、丙○○ (業經本院以八十五年度上易字第七
    ０００號判決判處有期徒刑一年六月確定）、甲○○ (業經本院以八十五年度上
    易字第二九四五號判決判處有期徒刑一年六月）向己○○借款後，屆期無法還款
    ，己○○乃於民國八十四年間某不詳時間，在不詳處所，將「俞龍」 (五十三
    年五月二十三日出生，住高雄市○○街六十七號四樓之一，
    二三六一三六號）之國民
    民
    旋己○○即分別與丁○○、丙○○、甲○○共同基於意圖為自己不法所有之詐欺
    取財及行使偽造私文書之概括犯意，先在不詳處所委請不知情之不知名成年人士
    偽造「俞龍」印章一顆，而後連續為下列行為：
  (一)與丙○○基於共同意圖為自己不法所有之詐欺取財及行使偽造私文書之犯意聯絡
    ，由己○○徵得不知情案外人陳月之同意擔任購車保證人，於八十四年七月二十
    六日前往福灣企業股份有限公司 (下稱福灣公司），推由丙○○以其個人名義佯
    稱購買自用小客車，再由己○○假冒「俞龍」名義在如附表編號一所示附條件
    買賣契約書上乙方連帶保證人欄、對保人欄，蓋用偽造之「俞龍」印章，而偽
    造「俞龍」之印文各一枚，並偽造「俞龍」署押各一枚，以此方式，偽造「
    俞龍」名義之附條件買賣契約書連帶保證私文書一紙（實際上為附條件買賣契
    約書之一部分，如附表編號一所示），再持以交付福灣公司承辦人員行使，使該
    公司陷於錯誤而交付ＭＫ─二九五五號自用小客車一輛 (一九九五年份，福特六
    和TELS TAR─五D型，一九九一ＣＣ)，得手後旋將該車處分，得款後朋分花用，
    足以生損害於福灣公司及「俞龍」。
  (二)與丁○○基於共同意圖為自己不法所有之詐欺取財及行使偽造私文書之犯意聯絡
    ，由己○○徵得不知情之乙○○及黃清寶之同意擔任購車保證人，於八十四年七
    月二十七日前往元隆汽車股份有限公司 (下稱元隆公司），由丁○○以其個人名
    義佯稱購買自用小客車，再由己○○假冒「俞龍」名義在如附表編號二所示附
    條件買賣契約書上乙方連帶保證人欄蓋用偽造「俞龍」印章而偽造「俞龍」
    之印文一枚，並偽造「俞龍」之署押一枚，以此方式，偽造「俞龍」名義之
    附條件買賣契約書連帶保證私文書一紙（實際上為附條件買賣契約書之一部分，
    如附表編號二所示），再持以交付元隆公司承辦人員行使。己○○並於同年八月
    二十八日假冒「俞龍」名義，前往元隆公司，在附條件買賣契約書上對保人欄
    蓋用偽造之「俞龍」印章而偽造「俞龍」之印文一枚，並偽造「俞龍」署
    押一枚，以此方式，偽造「俞龍」名義之附條件買賣契約書對保私文書一紙（
    實際上為附條件買賣契約書之一部分，如附表二所示），再持以交付元隆公司承
    辦人員行使，使該公司陷於錯誤而交付車牌號碼ＭＫ─四五０六號自用小客車一
    輛(一九九五年份，裕隆九三一ＧＴＡ型，一九九八ＣＣ)，得手後旋將該車處分
    ，得款朋分花用，足以生損害於元隆公司及「俞龍」。
  (三)與甲○○、丁○○基於共同意圖為自己不法所有之詐欺取財犯意，由己○○徵得
    不知情案外人劉福建之同意擔任購車保證人，而於八十四年七月三十一日前往福
    灣公司，推由甲○○以其個人名義佯稱購買自用小客車，由劉福建及丁○○擔任
    連帶保證人，使該公司陷於錯誤，而交付車牌號碼ＭＫ─四三七二號自用小客車
    一輛 (一九九五年福特六和TELS TAR─五D型，一九九一ＣＣ)，得手後旋將該車
    處分，得款朋分花用。
  (四)己○○徵得不知情袁宏豪、黃清寶之同意擔任購車保證人，於八十四年八月十四
    日前往福灣公司，由己○○假冒「俞龍」名義佯稱購買自用小客車，並假冒「
    俞龍」名義在如附表編號四所示附條件買賣契約書上乙方欄、對保人欄，分別
    蓋用偽造之「俞龍」印章而偽造「俞龍」之印文各一枚，並偽造「俞龍」
    署押各一枚，以此方式，偽造「俞龍」名義之附條件買賣合約一紙（如附表編
    號四所示），再持以交付福灣公司承辦人員行使，使該公司陷於錯誤，而交付車
    牌號碼ＹＬ─三０二一號自用小客車一輛 (一九九五年份，福特六合LASER─AZ
    型，一五九八ＣＣ)，得手後旋將該車處分得款花用，足以生損害於「俞龍」
    及福灣公司。
二、嗣於八十四年八月二十五日下午二時許，丁○○向警方報案己○○等人涉嫌偽造
    證件詐欺取財，繼於同年月二十八日晚上八時許，在桃園縣民生路六十三號生活
    咖啡廣場內查獲己○○等人。
三、案經台北縣警察局三重分局移請暨被害人福灣公司、元隆公司訴請臺灣桃園地方
    法院檢察署檢察官偵查起訴。
    理  由
一、訊據上訴人即被告己○○矢口否認有何變造「俞龍」國民
    造私文書以詐騙汽車轉賣得利之偽造文書及詐欺取財犯行，辯稱：其因要辦理護
    照，將照片放在張文火 (業經本院以九十一年度上訴字第八八二號判處有期徒刑
    一年四月，上訴後，由最高法院駁回確定）經營之全日興法律事務所內，其在張
    文火之事務所內有看過「俞龍」之國民
    俞龍」之國民
    係張文火介紹其放款予丙○○、丁○○、甲○○等人，其等為清償借款而購買車
    輛後處分還債，其既未介紹他們去買車，亦未陪同他們處分車輛，處分車輛所得
    款項亦非交予其處理，並無偽造文書及詐欺取財之犯行云云。
二、經查：
  (一)有關本案證據之證據能力部分：按九十二年一月十四日修正通過之刑事訴訟法施
    行前，已繫屬於各級法院之案件，其以後之訴訟程序，應依修正後刑事訴訟法終
    結之，但修正刑事訴訟法施行前已依法定程序進行之訴訟程序，其效力不受影響
    ，此刑事訴訟法施行法第七條之三定有明文。有關傳聞證據相關規定之修正，係
    於九十二年九月一日開始施行，本案原審係於新修正刑事訴訟法施行前之九十年
    六月四日辯論終結，是本案已於修正刑事訴訟法施行前，依法定程序進行證據之
    調查，該已進行之程序，效力不受影響，且被告就本案證據之證據能力亦從未為
    爭執，應認本案之證據均有證據能力。
  (二)被告己○○於獲案之初在警詢中即供陳：「我利用「俞龍」姓名年籍等資料（
    即國民
    上行為是丁○○找不到
    隆牌車商購買一部黑色2000CC的車，．．．」；「我利用「俞龍」假名替丁○○保裕隆車．．．」；「甲○○、丁○○、丙○○三位購車人頭均是由他介紹到
    正信代書汽車行．．．」等語 (見偵字第一０八五四號卷(一)第十九頁、第二十三
    頁)；並於檢察官偵查供陳：「共三次 (到高雄正信車行)，第一次是一個半月前
    七月中旬，第二次是在八月初，第三次是在八月十日及十二日，我都與車主一起
    去，車主是甲○○、丁○○、丙○○」；「．．．事後甲○○給我拾萬元，丙○○給我二萬八千元，丁○○給我二萬四、五千元」；「是，我用「俞龍」名義
    當保證人 (購買ＭＫ─二九五五號自用小客車）」等語（見偵字第一○八五四號
    卷(一)第一○二頁、卷(二)第四十九頁）；於原審調查時仍供稱：（問：俞龍身份
    證為何會貼你照片？）我無意間拿到「俞龍」影印
    再去影印，以當保證人，可以賺佣金五千元；．．．（問：(起訴書)編號六 (即
    本案附表編號四）是用你的名字「俞龍」去買車？）是的，．．．附表編號一
    、二、三是我當金主借錢給這些人，這些人去買車賣車來還我錢．．．」；「 (
    問：簽契約時，你是簽誰的名字？)「俞龍」的名字。」；「．．．我本人信
    用不好，所以才用「俞龍」的名義去買車，是先當保證人後才去買車。」；「
    我有帶丙○○、甲○○．．．將買來的車開到高雄去賣掉。」等語（見原審卷第
    四十八頁、第四十九頁、第五十頁，第一九八頁至一九九頁）。核與告訴人福灣
    公司職員鄭盛忠指訴及證人即元隆公司之業務代表徐淑美證述之情節均相符，並
    有附表所示各車號汽車之附條件買賣合約書、車輛動產抵押契約書、附條件買賣
    登記書等在卷可稽，被告前揭供述與卷附證據相符，應堪認係真實，而可採信。
  (三)按供述證據前後雖稍有差異或矛盾，事實審法院非不可本於經驗法則，斟酌其他
    情形，作合理之比較，定其取捨；又供述證據之一部，認為真實者，予以採取，
    亦非法所不許。因之，被告之供述前後縱有差異，事實審法院斟酌其他證據，本
    於經驗法則與論理法則，亦得取其認為真實之一部，作為論罪之證據。本案被告
    雖於警詢時自白：「．．．我總共用了三部車到高雄市正信車行陳先生處質押借
    款，第一部車是由甲○○向賓士車的車行詐購賓士E320草綠色（車牌號碼不詳）
    ，我與甲○○一同押車到正信車行質押借得四十萬元，甲○○給我十萬元，第二
    部是丁○○那一部，第三部是丙○○的大發銀翼車，丙○○和我一同到正信質押
    該車得款十二萬元，杜給我二萬八千元，共三次。」云云（見偵字第一○八五四
    號卷(一)第十九頁），惟甲○○所購得之車輛係屬福特六合TELSTAR─五D型，並非
    賓士Ｅ320；丙○○購得之車輛亦係福特六合TELSTAR─五D型，並非大發銀翼車
    ，業如前述，是被告此部分自白與卷附證據尚有不符之處，本院斟酌卷內其他證
    據，認此部分自白尚不足作為認定被告罪刑之基礎，附此敘明。
  (四)被告雖辯稱：其未變造及使用「俞龍」之國民
    丁○○、甲○○等人購車及陪同他們處分車輛云云。惟：被告前揭翻異之詞，除
    顯與其於前開警詢、偵審中所供不符外，有關被告持「俞龍」之國民
    車及擔任連帶保證人之部份，亦據證人即元隆公司業務代表徐淑美證稱：「俞
    龍 (指當場指認即本案被告）出面說要買車子，用丁○○名義購車，丁○○最後
    才出面簽領車子，車號ＭＫ─四五０六號，但事後發現「俞龍」所提供之國民
    證人徐淑美並提供被告出面購車時，所提供之「俞龍」名義名片影本一紙在卷
    可憑 (見偵字第一０八五四號卷(二)第一六四頁），再佐以，附表編號一及編號三
    之車輛於購入後，即由被告轉由其不知情岳父王春和 (業已死亡），售予陳永田
    ，亦經陳永田於偵查中到庭證述明確 (見偵字第一０八五四號卷(二)第一七六頁反
    面、第一七七頁），復有汽車買賣合約書、委託切結書影本在卷可憑，是被告持
    「俞龍」之國民
    於購得車輛後，轉由其岳父王春和將車輛轉賣陳永田或其他人，被告參與本件犯
    行甚為明確，嗣被告改稱未參與犯行云云，係事後卸責之詞，不足採信。
  (五)綜上所述，被告冒用「俞龍」名義與共犯丙○○等人共同詐騙汽車，得手後，
    得款朋分花用，使各該出售車輛之汽車公司未取得出賣汽車之相關對價，自屬使
    「俞龍」及各該汽車公司受有損害，被告行使變造特種文書、行使偽造私文書
    及詐欺取財之犯行，已臻明確，所辯云云，顯係臨訟卸責之詞，委無足採，應予
    依法論科。
三、核被告所為：
  (一)就變造「俞龍」國民
    百十二條之行使變造特種文書罪。被告變造特種文書後復持之行使，其變造特種
    文書罪之低度行為，為行使變造特種文書罪之高度行為所吸收，僅論以高度之行
    使變造特種文書罪。
  (二)就冒名「俞龍」名義偽造如附表編號一、二部分之附條件買賣契約書內之保證
    契約詐購車輛部分，及偽造如附表編號四部分之附條件買賣合約書後，持向車行
    詐購車輛，均係犯刑法第二百十六條、第二百十條之行使偽造私文書罪及第三百
    三十九條第一項之詐欺取財罪。其中詐購ＭＫ─二九五五號自用小客車部分，與
    丙○○有犯意之聯絡及行為之分擔；詐購ＭＫ─四五０六號自小客車部分與丁○○有犯意之聯絡及行為之分擔，應分別論以共同正犯。被告委請不知名之成年人
    士偽造「俞龍」之印章一顆，應論以間接正犯。又被告偽造「俞龍」印章、
    印文、署押等行為為偽造私文書之部分犯行，為偽造私文書罪所吸收，不另論罪
    。被告偽造私文書後復持之行使，其偽造私文書之低度行為，為行使偽造私文書
    之高度行為所吸收，僅論以高度之行使偽造私文書罪。
  (三)被告推由甲○○佯稱購車而詐得ＭＫ─四七三二號自用小客車分部分，係犯刑法
    第三百三十九條第一項之詐欺取財罪。被告與甲○○、丁○○就該部分有犯意之
    聯絡及行為之分擔，亦應論以共同正犯。
  (四)被告先後多次行使偽造私文書與詐欺取財罪犯行，其時間均為緊接，所犯又分別
    為構成要件相同之罪名，顯係基於概括之犯意為之，皆為連續犯，應分別各論以
    一罪，並均依法加重其刑。被告所犯上開行使偽造特種文書、行使偽造私文書及
    詐欺取財三罪間，具有方法、結果之牽連關係，應從一重之行使偽造私文書罪處
    斷。
  (五)檢察官起訴書就被告行使變造「俞龍」國民
    火、王明俊、劉慶 (業經判決無罪確定)、丁永明 (業經判決無罪確定)、蕭麗鶴
    (業經判決無罪確定)、丁○○、李林有義、戊○○ (原審通緝中）、王春和等人
    共犯，惟就此部分，卷內並無何證明足資顯示前開人等與被告就行使變造「俞
    龍」國民
    與被告係屬共犯，尚屬乏據，附此敘明。
四、原審認被告罪證明確，據以論罪刑，固非無見。惟：(一)原判決未分別敘述被告與
    各共犯間就各個犯行之行為分擔情形，且認被告與張文火、李林有義有犯意聯絡
    ，屬共犯關係，自有未洽；(二)原判決未認定被告行為足生損害於出售汽車之元隆
    公司及福灣公司，亦有未洽；(三)證人袁宏豪於偵查中證稱：其本人同意擔任被告
    購車保證人等語 (見偵字第一０八五四號(二)卷第二四一頁），扣案之袁宏豪之印
    章一枚雖係供被告犯罪所用之物，然非被告所有，原審亦將之宣告沒收，容有未
    洽；(四)原判決於事實欄並未記載被告偽刻「俞龍」印章之犯行，亦有疏漏。被
    告上訴意旨否認犯罪，雖無理由，然原判決既有前述之可議，仍屬無可維持，應
    由本院將原判決關於被告己○○部分撤銷改判。爰審酌被告之品行、素行、犯罪
    動機在謀取不法利益，其犯罪之時間、次數，對被害人所造成之損害及犯罪後態
    度等一切情狀，量處如主文所示之刑。扣案丙○○之印章一枚，係共犯丙○○所
    有供犯罪所用之物；變造之「俞龍」
    罪所用之物，且屬被告所有，均應依刑法第三十八條第一項第二款之規定，併予
    宣告沒收。偽造「俞龍」印章一枚及附表所示偽造之印文、署押，應依刑法第
    二百十九條之規定宣告沒收。
五、不另為無罪諭知部分：
  (一)檢察官起訴認被告就附表編號一至編號四之犯行，除犯刑法第三百三十九條第一
    項及刑法第二百十六條、第二百十條之罪外，另犯動產擔保交易法第三十八條之
    罪，惟依本案所認定之犯罪事實，被告及共犯丁○○等人自始即意在詐取汽車轉
    售牟利，並無依約支付購買汽車價款之意，訂立附條件買賣契約係其等施詐之手
    段，尚難認其等係屬動產擔保交易之債務人，自無從依動產擔保交易法第三十八
    條之規定論處。再者，就附表編號三部分被告並未以「俞龍」之名義，偽造附
    條件買賣契約書連帶保證私文書，並持而行使，此部分自無從論以刑法第二百十
    六條、第二百十條之行使偽造私文書罪，因檢察官認此二部分均與前揭有罪之部
    分，有裁判上一罪之關係，爰不另為無罪之諭知。
  (二)檢察官另認被告與張文火、王明俊、劉慶、丁永明、蕭麗鶴、丁○○、李林有義
    、戊○○、王春和等人，共同將同案被告丁○○之照片貼於王元良之駕駛執照；
    將同案被告乙○○之照片貼於楊武雄國民
    變造特種文書罪嫌；另將不知名男子之照片貼於黃秦朗之國民
    分證，共同涉犯刑法第二百十六條、第二百十二條之行使變造特種文書罪嫌；另
    亦與前揭張文火等人共同偽造各類所得扣繳憑單，再持向銀行詐騙金融卡及信用
    卡，共同涉犯刑法第二百十六條、第二百十一條之行使偽造公文書罪嫌；另認被
    告並與張文火等人共同參與李林有義 (業經判處有期徒刑八月確定）詐騙元隆公
    司車牌號碼ＭＫ─四五六三號車輛；共同參與戊○○詐騙元隆汽車公司車牌號碼
    ＣＦ─一七０三號汽車之犯行，此部分亦共同涉有刑法第二百十六條、第二百十
    二條之行使變造特種文書罪，第二百十六條、第二百十條之行使偽造私文書罪、
    第三百三十九條第一項之詐欺取財罪，及動產擔保交易法第三十八條之罪嫌云云
    。惟(1)依附表所示被告參與之詐騙汽車犯行，被告於相關文件上未見使用前述經
    變造之王元良駕駛執照及楊武雄、黃秦朗
    務所查獲，而變造證件之目的容有多端，是該變造之駕駛執照及
    係被告偽造，難認與被告有關，此外復無證據足以證明被告有參與變造駕駛執照
    、
    虛偽不實之扣繳憑單，供人申請支票，並稱係其一人所為，且該等扣繳憑單均係
    於張文火事務所查獲，被告復未持以辦理詐購汽車之行續，並無證據證明被告有
    何行使偽造各類所得扣繳暨免扣繳憑單之犯行。(3)有關被告參與林李有義向元隆
    公司詐購車牌號碼ＭＫ─四五六三號自用小客車部分，業據李林有義在原審供稱
    ：當時因為其向張文火借十二萬還不出來，張文火告訴其可以用買車賣車轉手的
    方式來還錢，並說保證人、錢、資料都由他負責，其只要出人頭去買車然後把車
    交給他就好了，．．．，我用這種方式共買了三部車等語（見原審卷第一八五頁
    ），顯見李林有義均係依張文火之指示對外詐購汽車。雖李林有義亦供稱：其餘
    手續都是己○○用「俞龍」的身份在辦的云云（見本院上訴卷第一七六頁），
    然觀諸購買車牌號碼ＭＫ─四五六三號自用小客車之附條件買賣契約書，並無任
    何「俞龍」印文或署押，無何證據證明被告曾參與該犯行，是被告辯稱：未參
    與購買ＭＫ─四五六三號自用小客車，較為可採。另有關戊○○以滿鴻貿易有限
    公司名義詐購車輛部分，依卷附相關之購車文件，並無被告以「俞龍」印文或
    署押，無何證據證明被告曾參與該犯行。(4)有關戊○○詐騙汽車部份，被告堅詞
    否認參與，且依該次交易元隆汽車公司承辦人員徐淑美於偵訊時證稱：該次買賣
    不是己○○介紹的，參以此部分自警詢迄檢察官偵訊時均就被告、張文火等人之
    犯罪集團所為之不法犯行指訴歷歷之共犯丁○○，均未曾言及戊○○係該犯罪集
    團之成員之一，此外同無證據證明被告有參與同案被告戊○○向元隆公司買車之
    交易過程，是此部份之犯行，亦屬不能證明。(5)因檢察官認前揭部份與前開論科
    部份有連續犯或牽連犯之裁判上一罪之關係，爰不另為無罪之諭知。
據上論斷，應依刑事訴訟法第三百六十九條第一項前段、第三百六十四條、第二百九
十九條第一項前段、刑法第二十八條、第二百十六條、第二百十條、第二百十二條、
第二百十九條、第三百三十九條第一項、第五十六條、第五十五條、第三十八條第一
項第二款，罰金罰鍰提高標準條例第一條前段，判決如主文。
本案經檢察官周志榮到庭執行職務。
中　　　華　　　民　　　國　　九十三　　年　　 十二 　　月　　二十三　　日
                              臺灣高等法院刑事第二十二庭
                                  審判長法  官  蔡  秀  雄
                                        法  官  林　明　俊
                                        法  官  蘇　素　娥
右正本證明與原本無異。
如不服本判決，應於收受送達後十日內向本院提出上訴書狀，其未敘述上訴之理由者
並得於提起上訴後十日內向本院補提理由書（均須按他造當事人之人數附繕本）。
                                        書記官  何　閣　梅
中　　　華　　　民　　　國　　九十三　　年　　 十二 　　月　　二十三　　日
附錄：本案論罪科刑法條全文
中華民國刑法第二百一十條 (偽造變造私文書罪)
 偽造、變造私文書，足以生損害於公眾或他人者，處五年以下有期徒刑。
中華民國刑法第二百一十二條(偽造變造特種文書罪)
偽造、變造護照、旅券、免許證、特許證及關於品行、能力服務或其他相類之證書、
介紹書，足以生損害於公眾或他人者，處一年以下有期徒刑、拘役或三百元以下罰金
。
刑法第二百十六條
行使第二百十條至第二百十五條之文書者，依偽造、變造文書或登載不實事項或使登
載不實事項之規定處斷。
中華民國刑法第三百三十九條(普通詐欺罪)
意圖為自己或第三人不法之所有，以詐術使人將本人或第三人之物交付者，處五年以
下有期徒刑、拘役或科或併科一千元以下罰金。
以前項方法得財產上不法之利益或使第三人得之者，亦同。
前二項之未遂犯罰之。
附  表
┌─────┬─────┬────────────┬─────┬──────┐
│購車日期  │ 購車名義 │   被害人及車號         │   保證人 │經偽造而應沒│
│          │          │                        │          │收之印文署押│
├─────┼─────┼────────────┼─────┼──────┤
│八十四年七│ 丙○○   │   福灣企業股份有限公司 │   陳月   │附條件買賣契│
│月二十六日│          │   ＭＫ〡二九五五號     │   己○○ │約書上連帶保│
│          │          │                        │ （化名俞 │證人欄、對保│
│（編號一）│          │                        │   龍） │簽章欄內偽造│
│          │          │                        │          │「俞龍」印│
│          │          │                        │          │文、署押各二│
│          │          │                        │          │枚          │
├─────┼─────┼────────────┼─────┼──────┤
│八十四年七│ 丁○○   │   元隆汽車股份有限公司 │   乙○○ │附條件買賣契│
│月二十七日│          │   ＭＫ〡四五０六號     │   黃清寶 │約書上連帶保│                          │   己○○ │            │
│          │          │                        │   己○○ │證人欄、對保│
│（編號二）│          │                        │ （化名俞 │簽名欄內偽造│
│          │          │                        │   龍） │「俞龍」印│
│          │          │                        │          │文、署押各二│
│          │          │                        │          │枚          │
├─────┼─────┼────────────┼─────┼──────┤
│八十四年七│ 甲○○   │   同上                 │   劉福建 │            │
│月三十一日│          │   ＭＫ〡四三七二號     │   丁○○ │            │
│（編號三）│          │                        │          │            │
├─────┼─────┼────────────┼─────┼──────┤
│八十四年八│ 己○○   │   福灣企業股份有限公司 │   袁宏豪 │附條件買賣契│
│月十四日  │ （化名   │   ＹＬ〡三０二一號     │   黃清寶 │約書上乙方訂│                                    │   己○○ │            │
│          │ 俞龍） │         　　           │          │約人欄、對保│
│          │          │                        │          │簽章欄內偽造│
│（編號四）│          │                        │          │「俞龍」印│
│          │          │                        │          │文、署押各二│
│          │          │                        │          │枚          │
└─────┴─────┴────────────┴─────┴──────┘
